臺灣新北地方法院刑事判決
111年度審易字第272號
公  訴  人  臺灣新北地方檢察署檢察官
被      告  林威辰


上列被告因偽造文書案件，經檢察官提起公訴（110 年度偵字第
44760 號），本院判決如下：
    主  文
林威辰犯行使變造特種文書罪，處拘役拾日，如易科罰金，以新
臺幣壹仟元折算壹日。
    事實及理由
壹、查被告林威辰所犯係死刑、無期徒刑、最輕本刑為3 年以上
    有期徒刑以外之罪，其於準備程序就被訴事實為有罪之陳述
    ，經告知簡式審判程序之旨，並聽取其與檢察官之意見後，
    本院認無不得或不宜改依簡式審判程序進行之處，爰依刑事
    訴訟法第273 條之1 第1 項、第284 條之1 之規定，裁定進
    行簡式審判程序。
貳、本案犯罪事實、證據及應適用之法條，除補充「被告林威辰
    於111 年3 月17日本院準備程序及審理時之自白（參本院卷
    附當日各該筆錄）」為證據外，餘均引用附件即檢察官起訴
    書之記載。
叁、審酌被告係具備一般智識程度及社會歷練之成年人，對於不
    得偽造、變造具示信性之國民身分證之情，自當瞭然於胸，
    竟圖以變造國民身分證圖片之方式，博取客戶信任，因此損
    害告訴人即被告前妻周瑜綺之權益及戶政機關管理身分證資
    訊之正確性，實有不該，兼衡被告之素行、教育程度、家庭
    經濟與生活狀況，暨其犯罪動機、目的、手段、情節，及犯
    後終能坦承犯行，態度勉可等一切情狀，量處如主文所示之
    刑，並諭知易科罰金之折算標準，以資處罰。
肆、本判決係依刑事訴訟法第310 條之2 及第454 條所製作之簡
    化判決，依法僅需記載犯罪事實、證據名稱及應適用之法條
    ，並得以簡略方式為之，如認定之犯罪事實、證據及應適用
    之法條，與檢察官起訴書之記載相同者，得引用之，附此敘
    明。
據上論斷，應依刑事訴訟法第273 條之1 第1 項、第299 條第1
項前段、第310 條之2 、第454 條（本件依刑事判決精簡原則，
僅記載程序法條文），判決如主文。
本案經檢察官黃筵銘、洪郁萱偵查起訴，由檢察官陳炎辰到庭執
行公訴。
中　　華　　民　　國    111   年 　  4  　月 　 12  　日
                 刑事第二十四庭  法  官　李俊彥   
以上正本證明與原本無異。
如不服本判決，應於判決送達後20日內敘明上訴理由，向本院提
出上訴狀（應附繕本），上訴於臺灣高等法院。其未敘述上訴理
由者，應於上訴期間屆滿後20日內向本院補提理由書「切勿逕送
上級法院」。
                                 書記官  林慈恩
中　　華　　民　　國    111   年 　  4  　月 　 12  　日
附錄本判決論罪之法律條文：
中華民國刑法第212 條
偽造、變造護照、旅券、免許證、特許證及關於品行、能力、服
務或其他相類之證書、介紹書，足以生損害於公眾或他人者，處
1 年以下有期徒刑、拘役或9 千元以下罰金。

中華民國刑法第216 條
行使第210 條至第215 條之文書者，依偽造、變造文書或登載不
實事項或使登載不實事項之規定處斷。
--------------------------------------------------------
附件：
臺灣新北地方檢察署檢察官起訴書
                                    110年度偵字第44760號
　　被　　　告　林威辰　男　49歲（民國00年0月0日生）
　　　　　　　　　　　　住新北市○○區○○路000號4樓
　　　　　　　　　　　　國民身分證統一編號：Z000000000號
上列被告因偽造文書案件，已經偵查終結，認應該提起公訴，茲
將犯罪事實及證據並所犯法條分敘如下：
　　　　　　犯罪事實
一、林威辰明知其與周瑜綺已於民國106年9月29日登記離婚，且
    已換發新的中華民國國民身分證，竟基於行使變造特種文書
    之犯意，於109年4月23日前之同年度某日，將其所領得新的
    中華民國國民身分證之拍攝圖片，利用電腦軟體小畫家，將
    「林辰君」等文字，覆蓋在其身分證姓名欄上，又將「周瑜
    綺」等文字，覆蓋在其身分證配偶欄位，再將該變造後之身
    分證圖片，以通訊軟體LINE(下稱LINE)傳送予其客戶即LINE
    暱稱「李暖暖」之人，以此方式行使前開變造之身分證件，
    足以生損害於周瑜綺及戶政機關對於國民身分證管理之正確
    性。
二、案經周瑜綺訴由新北市政府警察局林口分局報告偵辦。
        證據並所犯法條
一、證據清單：
編號 證據名稱 待證事實 1 被告林威辰於警詢及偵查中之供述 被告坦承其有利用小畫家變造其中華民國國民身分證，並以LINE傳送予業主「李暖暖」之事實。 2 告訴人周瑜綺於警詢及偵查中之指訴 1、被告確實有將上開變造之身分證傳送予他人以行使之事實。 2、被告之債權人見該張變造身分證後，因而循線聯絡告訴人，致告訴人生活受有重大影響之事實。 3 被告所變造之中華民國國民身分證翻拍照片 被告之中華民國國民身分證姓名欄、配偶欄之字體大小、粗細均與其餘部分不同之事實。 4 新北○○○○○○○○110年12月3日新北板戶字第1105713305號函索檢附之被告歷次申請補發身分證紀錄、被告之個人戶籍資料、個人姓名/原姓名更改資料查詢結果查詢結果 被告於106年9月29日與告訴人離婚時，即已換發新身分證，且被告未曾名為「林辰君」之事實。 5 告訴人提出其與通訊軟體MESSENGER暱稱「葉小彣」之對話紀錄、裝潢爆料公社貼文擷圖 被告上開犯行，導致被告之債權人誤認告訴人為被告配偶之事實。 
二、核被告林威辰所為，係犯刑法第216條、第212條行使變造特
    種文書罪嫌。至被告利用小畫家變造之中華民國國民身分證
    圖片，並無證據證明尚存在，爰不聲請沒收。
三、依刑事訴訟法第251條第1項提起公訴。
　  此　致
臺灣新北地方法院
中　　華　　民　　國　 111　　年　　1 　　月　　21　　日
　　　　　　　　　　　　　　　檢　察　官  黃筵銘
                                          洪郁萱